# 利旧设备如何账务处理

提问人：17376500641 时间：2023-10-25 16:12:03
请教陈版主，项目公司把报废设备的一部分材料自制设备，该如何入账。
举个例子：公司把一些报废釜罐的铁皮自己焊接一个箱子，把好几个报废的冷凝器中可用部分组装成一台冷凝器。
一般公司把报废的设备正常做营业外支出，报废资产的实物堆放在公司一处，生产需要的时候从里面拆点东西下来自制设备。项目公司这种情况非常多，且由于这些资产价值低，自制的利旧设备东拼西凑不好确认记账资产的价值。
这些设备是否需要在账上体现，如果不体现，那么账实不符该如何解释；如何体现，那么这些利旧的该如何入账？

回答人：chenyiwei
这些利旧设备也是需要在账面上体现的。但不应因为自制这些设备而产生收益，其成本应当是从各报废设备的净残值中将可用部件的账面价值提取出来组合而成，再加上自制过程中发生的人工和制造费用。如果相关部件的账面价值很小或者难以拆分，则至少应包含人工和制造费用成本。